# 请教陈版主及各位高手，关于租车公司代人购车并出租的处理，先谢了

提问人：yq119612973 时间：2016-03-31 13:30:27
有一笔业务，情况如下：A租车公司出资金购买了一批车辆，随后将该批车辆租赁给B公司，要点在于该批车辆的发票全部开给B公司，A公司定期收取B公司的车辆租赁费。对这个业务，从审计的角度看，如何处理？请指教。谢谢！

回答人：chenyiwei
从经济实质上看，这批车是否在其整个寿命期内完全归B使用？是否实质上属于融资租赁或者分期收款销售业务？